臺灣基隆地方法院刑事判決　
110年度易字第529號
公  訴  人  臺灣基隆地方檢察署檢察官
被      告  程仁祥


                    （另案於法務部○○○○○○○○○○○執行中）
上列被告因竊盜等案件，經檢察官提起公訴（110年度偵字第669
3號），本院判決如下：
    主  文
程仁祥犯攜帶兇器竊盜未遂罪，累犯，處有期徒刑柒月；扣案螺
絲起子壹把沒收。又犯攜帶兇器竊盜罪，累犯，處有期徒刑捌月
；扣案螺絲起子壹把沒收；未扣案犯罪所得零錢新臺幣壹佰元沒
收，於全部或一部不能沒收或不宜執行沒收時，追徵其價額。應
執行有期徒刑玖月。
    事  實
一、程仁祥於民國110年9月19日凌晨5時13分至32分許，在基隆
    市○○區○○路00號平面停車場內，藉四下無人之際，意圖為自
    己之不法所有，而分別為下列行為：
㈠、基於攜帶兇器竊盜、毀損之犯意，持客觀上足對人之生命、
    身體、安全構成威脅之兇器螺絲起子1把，破壞謝同祥所有
    之車牌號碼000-0000號自用小客車副駕駛座車窗，並將身體
    探入車內欲竊取車內財物，惟因搜索該車後，未發現有價值
    之財物而未得逞。
㈡、基於攜帶兇器竊盜、毀損之犯意，持客觀上足對人之生命、
    身體、安全構成威脅之兇器螺絲起子1把，破壞廖矩皓所有
    之車牌號碼000-0000號自用小客車副駕駛座車窗，並將身體
    探入車內，竊取廖矩皓所有放置在車廂內之悠遊卡1張、發
    財金飾品1個及零錢新臺幣（下同）100元，得手後旋即逃離
    現場，並將零錢花用殆盡。
    嗣經警獲報後調閱附近監視器錄影畫面，循線查獲程仁祥，
    並扣得上開做案用螺絲起子1把、犯罪所得悠遊卡1張、發財
    金飾品1個，始悉上情。
二、案經謝同祥、廖矩皓訴由基隆市警察局第二分局報告臺灣基
    隆地方檢察署檢察官偵查起訴。
    理  由
壹、證據能力
　　本判決以下所引用之證據，公訴人、被告程仁祥於本案言詞
    辯論終結前，均未爭執其證據能力，本院審酌該等證據作成
    或取得之狀況，並無非法或不當取證之情事，且無顯不可信
    之情況，復經本院於審判期日就上開證據依法進行調查、辯
    論，自均具有證據能力。
貳、實體事項
一、上揭事實，業據被告程仁祥於偵查中、本院審理時均坦承不
    諱，核與證人即告訴人謝同祥於警詢及本院審理時、證人即
    告訴人廖矩皓於警詢時證述之情節大致相符，並有贓物認領
    保管單、現場照片、監視器畫面截圖、扣案物照片、員警職
    務報告等件在卷可稽（見110年度偵字第6693號卷第37至62
    頁；本院卷第41頁），復有螺絲起子1把扣案可憑。而就事
    實欄㈡部分，公訴意旨雖認被告竊得零錢100多元，然查，
    證人廖矩皓於2次警詢分別證稱：被竊的零錢約100多元等語
    、被竊的零錢大概100元等語，可見證人廖矩皓僅能確認約
    有100元左右之零錢遭竊，無法記憶確切數額，併參以被告
    於本院審理時供承：我此部分竊得之零錢至少有100元，但
    確切金額我不記得一節，基於罪疑有利於被告之原則，本院
    僅認定被告此部分竊得零錢100元，應予更正。從而，足見
    被告上揭自白與事實相符，堪以採信。本案事證明確，被告
    犯行洵堪認定，應依法論科。
二、論罪科刑： 
㈠、核被告事實欄㈠所為，係犯刑法第321條第2項、第1項第3款
    之攜帶兇器竊盜未遂罪、同法第354條之毀損他人物品罪；
    事實欄㈡所為，係犯刑法第321條第1項第3款之攜帶兇器竊
    盜罪、同法第354條之毀損他人物品罪。
㈡、被告事實欄㈠、㈡分別砸破車窗玻璃之目的均乃為行竊車內財
    物，顯係基於行竊財物之單一決意而為之，即其竊盜之著手
    行為始於毀損車窗玻璃之行為，是其毀損車窗玻璃亦屬竊盜
    著手之一部分構成要件行為，彼此間行為著手實行階段自可
    認為同一，且具有事理上關聯性，而屬刑法上之一行為，其
    以一行為觸犯攜帶兇器竊盜及毀損2罪名，均為想像競合犯
    ，依刑法第55條前段之規定，應分別從一重以攜帶兇器竊盜
    未遂罪、攜帶兇器竊盜罪處斷。
㈢、按所謂接續犯，係指數行為於同時同地或密切接近之時地實
    施，侵害同一法益，各行為之獨立性極為薄弱，依一般社會
    健全觀念，在時間差距上，難以強行分開，在刑法評價上，
    以視為數個舉動之接續施行，合為包括之一行為予以評價，
    較為合理，而為包括之一罪。亦即以單一之犯意，同一行為
    之數個舉動，接續進行同一犯罪，在犯罪完成以前，其各個
    舉動均屬犯罪行為之一部，而接續地侵害同一人之同一法益
    ，始得謂係接續犯。如係數個犯罪行為，時間上先後次序可
    分，所侵害者乃非同一人管領之個別數法益，則各行為間自
    均可獨立成罪，不得論以接續犯。故多次之竊行，除被竊之
    客體在客觀上可視為屬於同一監督權範圍外，須侵害同一之
    法益，且各行為之獨立性極為薄弱，依一般社會健全觀念，
    在時間差距上，難以強行分開，始足成立接續犯（最高法院
    97年度台上字第3595號判決參照）。查被告事實欄㈠、㈡所
    示犯行，雖係於密切接近之時間，在同一停車場所為，然因
    各次行竊之車輛非屬同一監督權範圍（車輛所有人不同），
    侵害法益不同，被告主觀上對於各該次竊取或著手竊取之車
    內財物分屬不同人所有或管領監督，應有認識，足認其各該
    犯行，應屬獨立可分，難認係接續犯，自各應予以分論併罰
    ；公訴意旨認被告本案所為，僅須論以接續犯一罪，容有誤
    會。從而，被告事實欄㈠、㈡所示2次犯行，犯意各別，行為
    互殊，應予分論併罰。
㈣、被告前因施用毒品案件，經本院以109年度基簡字第20號判決
    判處有期徒刑4月確定，於110年4月10日期滿執行完畢等情
    ，有臺灣高等法院被告前案紀錄表在卷可查，其於受徒刑之
    執行完畢後，5年以內故意再犯本案有期徒刑以上之罪，均
    為累犯，而本案依被告犯罪情節，並無應量處最低法定刑，
    卻無法適用刑法第59條減輕規定，致其所受刑罰超過其所應
    負擔罪責之情形，參諸司法院釋字第775 號解釋之意旨，仍
    應各依刑法第47條第1項之規定加重其刑（最高法院108年度
    台上字第338號、第4160號判決參照）。
㈤、又被告就事實欄㈠所示犯行，已著手實行竊盜，然尚未達於
    既遂之程度，為未遂犯，既未生犯罪實害，可罰性較既遂犯
    為低，是依刑法第25條第2項之規定，減輕其刑，並依法先
    加後減之。
㈥、爰審酌被告持兇器恣意侵奪他人財物，其行為對社會經濟秩
    序及他人之人身、財產安全之危害尚非輕微，且被告為達行
    竊目的，甚且毀損各該車輛之車窗玻璃，額外造成被害人後
    續使用車輛之不便及維修車輛之金錢、時間浪費，應予一定
    程度之非難；兼衡其坦承犯行之犯後態度、素行（有臺灣高
    等法院被告前案紀錄表在卷可查）、（既遂部分）被害財物
    價值、犯罪動機、目的、手段；暨考量其於審理中自述學歷
    為國中畢業，原先在卡拉OK幫人按摩，月收入約2萬元，本
    案當時因為疫情無法至卡拉OK工作，並無收入，未婚，無子
    女，家庭經濟狀況勉持等一切情狀，分別量處如主文所示之
    刑。另參酌被告所犯各罪均屬侵害個人法益之財產犯罪，責
    任非難重複之程度較高，且犯罪時間相近、手法相同，暨權
    衡被告所犯各罪之罪質、整體犯罪非難評價，定應執行之刑
    如主文所示，以資懲儆。
三、沒收
㈠、扣案之螺絲起子1把，為被告所有，供其為本案犯罪所用之物
    ，業據被告供承在卷，爰依刑法第38條第2項規定，於各罪
    項下宣告沒收。
㈡、被告事實欄㈡所竊得之悠遊卡1張、發財金飾品1個及零錢100
    元，為被告所有之犯罪所得，惟悠遊卡1張、發財金飾品1個
    ，業經被害人廖矩皓取回，有贓物認領保管單在卷可稽，此
    部分不另宣告沒收或追徵，僅就未扣案、亦未返還被害人廖
    矩皓之零錢100元，依刑法第38條之1第1項前段、第3項之規
    定，於該次罪項下宣告沒收，並於全部或一部不能沒收或不
    宜執行沒收時，追徵其價額。
㈢、而前開宣告之多數沒收，依刑法第40條之2第1項規定，併執
    行之。
據上論斷，應依刑事訴訟法第284條之1、第299條第1項前段，判
決如主文。
本案經檢察官江柏青提起公訴，檢察官林姿妤到庭執行職務。
中　　華　　民　　國　　111 　年　　3 　　月　　17　　日
                  刑事第六庭    法　官　施又傑
以上正本證明與原本無異。
如不服本判決應於收受送達後20日內向本院提出上訴書狀，並應
敘述具體理由；其未敘述上訴理由者，應於上訴期間屆滿後20日
內向本院補提理由書（均須按他造當事人之人數附繕本）「切勿
逕送上級法院」。
中　　華　　民　　國　　111 　年　　3 　　月　　17　　日
                                書記官　連懿婷
附錄本案論罪科刑法條全文：
中華民國刑法第321 條
犯前條第1 項、第2 項之罪而有下列情形之一者，處6 月以上 5
年以下有期徒刑，得併科50萬元以下罰金：
一、侵入住宅或有人居住之建築物、船艦或隱匿其內而犯之。
二、毀越門窗、牆垣或其他安全設備而犯之。
三、攜帶兇器而犯之。
四、結夥三人以上而犯之。
五、乘火災、水災或其他災害之際而犯之。
六、在車站、港埠、航空站或其他供水、陸、空公眾運輸之舟、
    車、航空機內而犯之。
前項之未遂犯罰之。
中華民國刑法第354 條
毀棄、損壞前二條以外之他人之物或致令不堪用，足以生損害於
公眾或他人者，處2 年以下有期徒刑、拘役或1 萬5 千元以下罰
金。